# 利润表与现金流量表勾稽关系

提问人：ivancheng 时间：2013-02-12 16:11:23
看《中国证券市场IPO审核财务问题 800 例》时，在财务报表专题中，有很多类似以下内容的反馈意见： 1 、请发行人、保荐机构详细披露报告期经营活动产生的现金流量变动及低于同期净利润的原因； 2 、发行人 2008 年和 2010 年上半年经营活动产生的现金净流量为负， 2007 年和 2008 年经营活动产生的现金流于当期利润不匹配，请发行人量化分析、补充披露原因； 3 、发行人报告期经营活动产生的现金流量净额波动较大，与当期净利润不匹配； 4 、报告期发行人经营活动现金流量净额低于同期净利润水平； ...... 上述问题都是关注到利润表与现金流量表的勾稽关系，那么请问怎样的净利润与怎样的经营活动现金净流量才算是匹配的？ 谢谢各位！

回答人：chenyiwei
应该是没有统一模式的。不同发展阶段、不同成本构成、不同业务模式的企业，可能也有不同的经营现金流模式。关键是对差异能否有合理的解释，即不仅列出调节项目，关键是对这些调节项目的产生原因、影响程度等作出符合商业逻辑的解释。